【裁判字號】    91,簡上,51
【裁判日期】    920227
【裁判案由】    違反電子遊戲場業管理條例
【裁判全文】
臺灣嘉義地方法院刑事判決                          九十一年度簡上字第五一號
    公  訴  人  臺灣嘉義地方法院檢察署檢察官
    上  訴  人  甲○○  男三十.
    即  被  告
右列上訴人因違反電子遊戲場業管理條例案件，不服本院嘉義簡易庭中華民國九十一
年三月十九日九十一年度簡字第三四八號第一審判決（聲請簡易判決處刑書案號：臺
灣嘉義地方法院檢察署九十一年度偵字第一八四一號），提起上訴，本院管轄之第二
審合議庭判決如左：
    主  文
上訴駁回。
    事  實
一、甲○○明知未依電子遊戲場業管理條例之規定辦理營利事業登記，不得經營電子
    遊戲場業，竟未辦理經營電子遊戲場業之營利事業登記，自民國九十一年二月二
    十三日起，在其所經營之位嘉義市○○路一五五號「８＋８便利商店」內，擺設
    其所有電子遊戲機具「水果精靈」三台、「滿貫大亨」三台、「春秋二代」一台
    、「金銀豹III代」一台、「新天豹王」一台、「紅粉玫瑰」一台及「霹靂神偷」
    一台，供不特定人把玩，而以之附帶經營電子遊戲場業，嗣於九十一年三月八日
    十時四十分許，適有乙○○、丁○○、丙○○、戊○○等人在上址「８＋８便利
    商店」內把玩前開電子遊戲機具，經警當場查獲，並扣得上揭機具共十一台。
二、案經嘉義市警察局第一分局報請臺灣嘉義地方法院檢察署檢察官偵查後聲請以簡
    易判決處刑。
    理  由
一、訊據上訴人即被告甲○○固坦承有擺設右開十一台機具於其所經營之「８＋８便
    利商店」內，且均有插電之事實，惟矢口否認有違反電子場業管理條例，辯稱：
    右開機具是要販賣的，不是要供人把玩，經營電子遊戲場業云云。惟查：
（一）上訴人自承於九十一年二月二十日，以新臺幣三十萬元之價格向陳憲治頂下「
      明秀商行」之經營權，並就地經營「８＋８便利商店」，然該明秀商行之營業
      項目，不含經營電子遊戲場業，有嘉義市政府加市府建商登字第０００二０五
      七０二號營利事業登記證在卷可稽，又上訴人頂下「明秀商行」後，所新聲請
      之營利事業變更登記證內營業項目，亦無經營電子遊戲場業一項，有卷附嘉義
      市政府加市府建商登字第０００二０五七０三號營利事業登記證可按，是上訴
      人所經營之上開便利商店，並未辦理經營電子遊戲場業之營利事業登記之事實
      ，可資認定。又上訴人將其所有之上開十一台電子遊戲機具擺設在其所經營之
      「８＋８便利商店」內供人把玩之事實，業經證人乙○○、丁○○、丙○○、
      戊○○等人於警訊中證述明確，並有現場圖在卷可稽。
（二）上訴人擺設其所有上揭十一台電子遊戲機具，均同時保持插電狀態，並將機具
      擺設在店內入口最明顯之位置之事實，為上訴人自承在卷，並有現場圖附卷可
      稽，又上訴人所擺設在店面之電子遊戲機具，相同之「滿貫大亨」及「水果精
      靈」均各有三台，是若果如上訴人所辯擺設電子遊戲機具是要販賣，則上訴人
      何以在尚無客人洽詢購買機具情況下，即將十一台機具同時插電，使機具呈現
      隨時可供人打開把玩之狀態？又何需重複擺設相同之機具供購買之人試打？再
      上訴人自承之前即有客人購買東西後，即自行打開電子遊戲機具把玩，其發現
      後向客人解說，並歸還客人金錢等情，則上訴人何以不張貼機具出售之標示，
      以期早日將機具售出，並免去向客人解說及退還金錢之煩擾？況警方查獲當時
      ，共有乙○○、丁○○、丙○○、戊○○四人把玩機具，而丁○○、丙○○二
      人甚至已把玩了四十分鐘之久（參見二人之警訊筆錄），則上訴人身在店內，
      對此不可能毫無所悉，何以任其等把玩而未加以阻止？
（三）綜上所述，上訴人所辯顯與事實不符，不足採信，本件事證明確，被告犯行堪
      以認定。
二、按電子遊戲場業管理條例第十五條規定：未依本條例規定辦理營利事業登記者，
    不得經營電子遊戲場業，違反者應依同條例第二十二條規定論罪科刑。所謂電子
    遊戲場業，指業務而言，刑法上所謂業務，係以事實上執行業務者為標準，指以
    反覆同種類之行為為目的之社會的活動而言；執行此項業務，縱令欠缺形式上之
    條件，仍無礙於業務之性質。因此不論該事業是否專營電子遊戲場業，亦不問經
    營是否需達一定之規模，即使於原本所營事業外，兼營電子遊戲業，或所經營之
    電子遊戲場不具相當之規模，亦無礙於電子遊戲場業管理條例相關規定之適用。
    準此以觀，若以營利之目的，設置電子遊戲機於一定之場所，反覆供不特定之人
    益智娛樂者，即該當於該條例第十五條所稱「經營電子遊戲場業」之要件。至於
    該行為人是否「專營」電子遊藝場業，或其所經營之電子遊藝場是否已達「一定
    之規模」，均與判斷其是否經營電子遊戲場業無關。否則，若行為人故意以「兼
    營」，或以「小規模」之方式，分散數地經營電子遊藝場業，藉以逃避該條例之
    規範與處罰，將出現輔導與管理之漏洞，致公共安全及國民身心健康等諸多法益
    無以維護，自與設立該條例之立法意旨有悖。又違反前開規定，與犯罪有直接關
    係，供該犯罪所用之電子遊戲機、或其所利用之電、電子、電腦、機械等物，如
    符合刑法第三十八條之規定，認有諭知沒收之必要而宣告沒收，就刑法刑罰體系
    輕重之比較，以及該罪所欲保護法益之重要性加以衡量，該刑度（包括主刑、從
    刑）亦無顯然過重或不妥適之情形。此有最高法院九十一年度台非字第一一七號
    、九十年度台非字第二七六號、九十一年度台非字第一一七號刑事判決足資參照
    。
三、核上訴人即被告甲○○於所經營之便利商店內，附帶兼營電子遊戲場業，揆諸上
    開裁判要旨，其所為係違反電子遊戲場業管理條例第十五條規定，應依同條例第
    二十二條規定處罰。扣案之電子遊戲機具「水果精靈」三台、「滿貫大亨」三台
    、「春秋二代」一台、「金銀豹III代」一台、「新天豹王」一台、「紅粉玫瑰」
    一台及「霹靂神偷」一台，均係上訴人所有，業據其坦承在卷，且均係直接供上
    訴人兼營電子遊戲場業所用，與本件犯罪有直接、必然之關係，為上訴人積極經
    營電子遊戲場業所不可或缺之工具，已如前述，應依刑法第三十八條第一項第二
    款之規定，併予諭知沒收。原審適用刑事訴訟法第四百四十九條第一項前段、第
    四百五十條第一項、第四百五十四條第二項，電子遊戲場業管理條例第二十二條
    ，刑法第十一條前段、第四十一條第一項前段、第三十八條第一項第二款，罰金
    罰鍰提高標準條例第二條，逕以簡易判決判處上訴人甲○○拘役三十日，如易科
    罰金以三百元折算一日，扣案之上開電子遊戲機具共十一台均沒收，經核其認事
    用法及量刑均屬妥適。上訴人即被告甲○○以僅係擺放電子遊戲機出售為由，指
    摘原判決不當，顯無理由，應予駁回。
據上論結，應依刑事訴訟法第四百五十五條之一第一項、第三項、第三百六十八條，
，判決如主文。
本案經檢察官古富祺到庭執行職務。
中      華      民      國    九十二     年     二      月    二十七    日
                                臺灣嘉義地方法院刑事第一庭
                                審判長  法  官  夏  金  郎
                                        法  官  陳  俞  婷
                          法  官  劉  瓊  雯
右正本證明與原本無異。
本件不得上訴。
中      華      民      國    九十二     年     二      月    二十七    日
                                        書記官  陳  冠  學
附錄本判決論罪法條全文：
電子遊戲場業管理條例第十五條
未依本條例規定辦理營利事業登記者，不得經營電子遊戲場業。
電子遊戲場業管理條例第二十二條
違反第十五條規定者，處行為人一年以下有期徒刑、拘役或科或併科新台幣五十萬元
以上二百五十萬元以下罰金。


司法院資訊處製作；財團法人民間司法改革基金會備份。
